【裁判字號】    90,訴,139
【裁判日期】    900531
【裁判案由】    偽造有價證券等
【裁判全文】
臺灣宜蘭地方法院刑事判決                            九十年度訴字第一三九號
    公  訴  人  臺灣宜蘭地方法院檢察署檢察官
    被      告  戊○○
    指定辯護人  本院公設辯護人  甲○○
右列被告因偽造有價證券等案件，經檢察官提起公訴（八十八年度偵緝字第四二八號
），本院判決如左：
    主  文
戊○○連續意圖供行使之用，而偽造有價證券，處有期徒刑參年肆月。偽造之中國農
民銀行羅東分行支票號碼ＦＡＸ0000000號、發票日期八十八年七月二十五日
、票面金額新台幣壹萬貳仟元及支票號碼ＦＡＸ0000000號、發票日期八十八
年七月二十五日、票面金額新台幣玖仟元之支票貳紙均沒收。又意圖為自己不法之所
有，而侵占自己持有他人之機車，處有期徒刑參月。應執行有期徒刑參年陸月。偽造
之中國農民銀行羅東分行支票號碼ＦＡＸ0000000號、發票日期八十八年七月
二十五日、票面金額新台幣壹萬貳仟元及支票號碼ＦＡＸ0000000號、發票日
期八十八年七月二十五日、票面金額新台幣玖仟元之支票貳紙均沒收。
    事  實
一、戊○○前於民國八十一年間，因妨害婚姻案件經本院判處有期徒刑一年六月確定
    ，復於八十六年間因偽造文書案件，經本院判處有期徒刑七月確定，甫於八十七
    年十一月三十日因縮短刑期假釋出監，詎其於假釋期間仍不知悔改，於八十八年
    六月底至同年七月十三日之間某日，在宜蘭縣羅東鎮○○○路二三四巷二弄四號
    「佳陽房屋仲介公司」借住期間，意圖為自己不法之所有，徒手竊得該公司辦公
    室抽屜內丁○○所有之中國農民銀行羅東分行支票號碼ＦＡＸ0000000號
    至ＦＡＸ0000000號之空白支票十四張及丁○○之印鑑章一枚。復基於意
    圖供行使之用之概括犯意，在所竊得ＦＡＸ0000000號支票上偽填發票日
    期八十八年七月二十五日、面額新台幣（下同）九千元，並在發票人欄蓋上丁○○印鑑章後，於八十八年七月初某日，前往宜蘭縣壯圍鄉○○村○○路四十七之
    七號「世界電器行」，持該偽造支票向乙○○詐購電視機一台而行使之，又在竊
    得之ＦＡＸ0000000號支票上偽填發票日期八十八年七月二十五日、面額
    一萬二千元，且在發票人欄蓋上丁○○印鑑章後，於八十八年七月十八日下午，
    前往宜蘭縣羅東鎮○○路九十七號「東麗百貨行」，持該偽造支票向己○○詐購
    休閒運動褲一批而行使之。再於八十八年七月十八日下午，在宜蘭縣礁溪鄉○○
    路八號「永定實價商場」，向丙○○租得ＬＥＧ－一二一號機車後，另行基於意
    圖為自己不法所有之犯意，將所持有之上述機車侵占為己有而拒不歸還。嗣因丁○○發現失竊情事而申請掛失止付，始於乙○○、己○○先後屆期提示前述支票
    及丙○○向警報案時經警循線查獲。
二、案經丁○○、己○○、丙○○訴由宜蘭縣警察局礁溪分局報告臺灣宜蘭地方法院
    檢察署檢察官偵查起訴。
    理  由
一、右揭犯罪事實，業據被告戊○○於本院審理時坦承不諱，核與被害人丁○○、己○○、乙○○、丙○○之指訴相符，並有上述偽造之ＦＡＸ0000000號、
    ＦＡＸ0000000號支票二紙之影本、遺失票據申報書、退票理由單在卷可
  稽，復有車籍作業系統查詢認可資料、借用（租用）機車切結書、被告租車時所
    簽立供擔保之本票附卷可憑。本件事證明確，被告犯行已堪認定。
二、核被告所為，係犯刑法第三百二十條第一項之竊盜罪、第二百零一條第一項之偽
    造有價證券罪及第三百三十五條第一項之侵占罪。被告行使偽造有價證券行為使
    人交付該證券本身表彰價值之物，本即含有詐欺取財之性質，其詐欺行為不另論
    罪。又其行使偽造有價證券之低度行為，為偽造有價證券之高度行為所吸收，不
    另論罪。被告先後二次偽造有價證券之行為，時間緊接、手法相同、觸犯構成要
    件相同之罪名，顯係基於概括犯意為之，應依連續犯規定論以偽造有價證券之一
    罪並加重其刑。其所犯竊盜罪與偽造有價證券罪之間，有方法、結果之牽連犯關
    係，應從一重而依偽造有價證券罪處斷。另其所犯偽造有價證券罪與侵占罪，犯
    意個別、行為互殊，應予分論併罰。爰審酌被告前於八十一年間，因妨害婚姻案
    件經本院判處有期徒刑一年六月確定，復於八十六年間因偽造文書案件，經本院
    判處有期徒刑七月確定，甫於八十七年十一月三十日因縮短刑期假釋出監，此有
    台灣高等法院檢察署刑案紀錄簡覆表在卷可參，被告於假釋期間不知悔改再犯本
    件犯行之情事、竊得財物之價值、偽造支票之面額、侵占財物之價值、尚未賠償
    被害人丙○○之損失、坦承犯行及犯罪後態度等一切情狀，量處如主文所示之刑
    ，並定其應執行之刑。又偽造之前述支票二紙，雖未扣案，然並無證據證明業已
    滅失，不問屬於犯人與否，仍應依刑法第二百零五條規定併予宣告沒收。
據上論斷，應依刑事訴訟法第二百九十九條第一項前段，刑法第五十六條、第三百二
十條第一項、第二百零一條第一項、第三百三十五條第一項、第五十五條、第五十一
條第五款、第二百零五條，罰金罰鍰提高標準條例第一條前段，判決如主文。
本案經檢察官林慧到庭執行職務。
中      華      民      國      九十    年      五      月    三十一    日
                                  臺灣宜蘭地方法院刑事第二庭
                                          法  官
右正本證明與原本無異。
如不服本判決，應於判決送達後十日內，向本院提出上訴狀。
                                          書記官
中    華    民    國      八十        年              月               日
附錄法條
刑法第三百二十條第一項、第二百零一條第一項、第三百三十五條第一項


司法院資訊處製作；財團法人民間司法改革基金會備份。
